臺灣高雄地方法院刑事判決　　　　　　　 96年度易字第329號
公　訴　人　臺灣高雄地方法院檢察署檢察官
被　　　告　甲○○
　　　　　　　　　　　號（
上列被告因竊盜案件，經檢察官提起公訴（95年度偵字第30862
號），本院判決如下：
    主  文
甲○○竊盜，累犯，處有期徒刑陸月，如易科罰金，以新臺幣壹
仟元折算壹日。
    事  實
一、甲○○曾於民國93年間，因公共危險案件，經本院判處有期
    徒刑4 月確定，送監執行後，於94年10月10日縮刑期滿執行
    完畢。詎猶不知悔改，意圖為自己不法之所有，於95年11月
    24日下午3 時許（起訴書誤載為94年11月24日下午3 時許）
    ，在台南市○○路203 號前，見李玉英所有之車牌號碼：NM
    D-067 號重型機車停放於該處，且機車鑰匙仍插於電門，認
    有機可趁，遂以該機車鑰匙啟動機車後，騎乘該機車離去之
    方式，徒手竊取該機車得手，並留供己用。嗣於同年月26日
    晚上9 時許，甲○○騎乘上開竊取而來之機車，在高雄市○
    ○路附近夜市徘徊滋事，經夜市保全人員乙○○制止並報警
    處理，發現甲○○所騎乘之上開機車，業經李玉英報案失竊
    ，始悉上情。
二、案經高雄市政府警察局新興分局報請臺灣高雄地方法院檢察
    署檢察官偵查起訴。
    理  由
甲、程序部分：
一、被告甲○○於警詢中之自白具任意性：
    按被告陳述其自白係出於不正之方法者，應先於其他事證而
    為調查，為刑事訴訟法第156 條第3 項所明定。故審理事實
    之法院遇有被告對於自白提出係出於不正之方法者，應先於
    其他事實而為調查。本件被告主張：伊於警詢雖然承認偷竊
    本案機車，然係因為被警察打，才會於警詢中自白，但伊不
    知道是哪位警察打伊云云（參本院卷第16頁）。經查：證人
    即承辦本案員警歐三貴於本院審理中，明確證稱被告並未遭
    警毆打等語（參本院卷第73頁、第74頁），且為澄清警詢當
    時被告未遭毆打，證人歐三貴復提出被告製作筆錄全部過程
    之錄影光碟供本院勘驗。而經本院當庭勘驗結果，被告製作
    筆錄之全部過程，並未有何遭警毆打之情形，亦有勘驗筆錄
    在卷可憑（參本院卷第74頁），證人歐三貴所稱被告未遭警
    方毆打等語，自堪採信，被告上開所辯未能提出究係何時、
    何地、遭何警員毆打，顯係臨訟飾卸，洵無足採。縱上所述
    ，足認被告於警詢之自白，非出於不正之方法取得而具有任
    意性。
二、證人鄭姿吟於警詢之陳述具證據能力：
    按被告以外之人於審判外之言詞或書面陳述，除法律有規定
    者外，不得作為證據，刑事訴訟法第159 條第1 項定有明文
    。又按被告以外之人於審判外之陳述，雖不符前4 條之規定
    ，而經當事人於審判程序同意作為證據，法院審酌該言詞陳
    述或書面陳述作成時之情況，認為適當者，亦得為證據。當
    事人、代理人或辯護人於法院調查證據時，知有第159 條第
    1 項不得為證據之情形，而未於言詞辯論終結前聲明異議者
    ，視為有前項之同意，刑事訴訟法第159 條之5 亦有明文。
    立法意旨在於傳聞證據未經當事人之反對詰問予以核實，原
    則上先予排除，惟若當事人已放棄詰問或未聲明異議，基於
    證據資料愈豐富，愈有助於真實發現之理念，且強化言詞辯
    論主義，法院自可承認該傳聞證據例外擁有證據能力。經查
    ：證人鄭姿吟在警詢時之證述，雖屬被告以外之人於審判外
    所為之陳述而為傳聞證據，惟公訴人、被告於本院調查證據
    時均明知此節，且表示同意作為證據，本院審酌上開事證作
    成時，應無不當取供或其他違法取證之情形，認為以之作為
    本案之證據亦屬適當，依上開說明，認有證據能力。
三、證人乙○○於警詢之陳述無證據能力：
    次按被告以外之人（包括證人、鑑定人、告訴人、被害人及
    共同被告等）於檢察事務官、司法警察官或司法警察調查中
    所為之陳述，與審判中不符時，其先前之陳述具有較可信之
    特別情況，且為證明犯罪事實存否所必要者，得為證據，刑
    事訴訟法第159 條之2 定有明文。本件證人乙○○95年11月
    26日於警詢中明確陳述被告如何騎乘前該機車之過程（參警
    卷第2 頁及第2 頁背面），嗣於本院審理中就被告如何騎乘
    前開機車亦詳為描述（參本院卷第75頁、第76頁），且經核
    與警詢中所述相符，則依上開規定，其於警詢中之證詞自無
    證據能力。
乙、實體部分
一、訊據被告甲○○於本院審理中矢口否認有何竊盜犯行，辯稱
    ：前開機車本來就在六合路附近夜市，伊根本與該機車沒有
    認何關係等語。經查：
  (一)上揭犯罪事實業據被告於警詢中自白不諱，而前開機車係李
    玉英所有，並於95年11月24日下午3 時許，在台南市○○路
    203 號前失竊，亦經證人鄭姿吟於警詢中證述明確，且被告
    於95年11月26日晚上，騎乘該前開機車於六合路夜市附近徘
    徊並滋事等情，則經證人乙○○於本院審理中證述無訛，此
    外復有照片、車輛協尋電腦輸入單、車輛竊盜（車牌失竊）
    資料個別查詢報表查詢車輛認可資料、車籍作業系統查詢認
    可資料及贓物認領保管單在卷可稽，被告前開竊取機車事實
    ，已堪認定。
  (二)雖被告以前詞置辯，然觀諸被告於警詢中，業已自承竊盜犯
    行，嗣於檢察官偵訊及本院審理中始翻異前詞，其所辯是否
    可採，已非無疑。且被告於95年11月26日晚上，如何騎乘前
    開機車於六合路附近夜市徘徊等情，業經證人乙○○證述明
    確，有如前述，而證人乙○○與被告素不相識，並無新仇舊
    怨，實無誣陷被告之理，參以證人乙○○所證之情以觀，被
    告當晚係於六合路夜市騎乘前開機車徘徊多時，並非行車途
    中偶然經過，衡情證人乙○○並無誤認之虞，益證被告辯稱
    並未騎乘前開機車等語，洵無足採。
  (三)綜上，本件事證明確，被告前揭竊盜犯行，洵堪認定。
二、論罪科刑方面
    核被告所為，係犯刑法第320 條第1 項之竊盜罪。被告有如
    犯罪事實欄所載之上揭前科紀錄，有臺灣高等法院被告前案
    紀錄表及臺灣高雄地方法院檢察署被告之刑案資料查註紀錄
    表在卷可稽，其於有期徒刑執行完畢，五年內因故意再犯本
    件有期徒刑以上之罪，應依刑法第47條第1 項規定，加重其
    刑。爰審酌被告正值青壯，竟不思以正當途徑賺取所需，為
    貪圖不法利益，竟率爾竊取他人財物，所為實不足取，且於
    犯後猶飾詞卸責、否認犯行，毫無悔意，素行非佳，此有前
    開臺灣高等法院被告前案紀錄表足按，猶未能知所警惕，仍
    為本件犯行，復參以被告之犯罪手段，及其所竊得之上開物
    品價值等一切情狀，量處如主文所示之刑，並參酌被告犯罪
    情節及家庭經濟狀況，諭知易科罰金之折算標準，以示儆懲
    。
據上論斷，應依刑事訴訟法第299 條第1 項前段，刑法第320 條
第1 項、第47條第1 項、第41條第1 項前段，刑法施行法第1條
之1 ，判決如主文。
本案經檢察官丙○○到庭執行職務。
中　　華　　民　　國　　96　　年　　4 　　月　　9 　　日
                刑事第十一庭  審判長法　官  何秀燕
                                    法  官  王琁
                                    法  官  林揚奇
以上正本證明與原本無異。
如不服本判決，應於判決送達後10日內，向本院提出上訴狀。
中　　華　　民　　國　　96　　年　　4 　　月　　9 　　日
                                    書記官  于耀文
附錄本判決論罪科刑法條全文：
刑法第320 條第1 項
意圖為自己或第三人不法之所有，而竊取他人之動產者，為竊盜
罪，處5 年以下有期徒刑、拘役或500 元以下罰金。
